最　高　行　政　法　院　裁　定
　　　　　　　　　　　　　　　　　　 94年度裁字第02272號
上　訴　人　丙○○
　　　　　　　　　　　　送達代收人　甲○○
　　　　　　　　　　　　縣三重市○○街121號9樓
被 上訴 人　行政院勞工委員會
代　表　人　乙○○
上列當事人間因退還保證金事件，上訴人對於中華民國93年5月1
4日臺北高等行政法院93年度簡字第191號判決，提起上訴，本院
裁定如下：
    主  文
上訴駁回。
上訴審訴訟費用由上訴人負擔。
    理  由
一、對於適用簡易程序之裁判提起上訴，須經本院許可，且該許
    可以訴訟事件所涉及之法律見解具有原則性者為限，行政訴
    訟法第235條定有明文。所謂法律見解具有原則性，係指該
    事件所涉及之法律問題意義重大，而有加以闡釋之必要情形
    而言；如對行政命令是否牴觸法律所為之判斷，或就同類事
    件高等行政法院所表示之見解相互牴觸，有由本院統一法律
    上意見或確認其意見之必要情形屬之。
二、本件被上訴人前以88年7月28日台88勞職外字第0515011號函
    許可上訴人遞補招募外國人一名，及以88年11月1日台88勞
    職外字第0578029號函核准上訴人及菲律賓籍外國人FERNAN
    DEZ BAYLONA DOMINGO（護照號碼：EE14O216，下稱DOMINGO
    ）之聘僱許可。上訴人聘僱DOMINGO之聘僱許可期限自88年9
    月30日至90年8月22日屆滿；嗣因勞資爭議而進入司法程序
    ，因此DOMINGO自89年7月1日起即在馬尼拉經濟文化辦事處
    台中菲勞中心安置，然DOMINGO自90年12月17日起發生失去
    聯繫之情事，行蹤不明。嗣上訴人於92年5月28日向被上訴
    人申請退還所聘僱外國人DOMINGO之保證金，被上訴人乃依
    就業服務法第60條規定，以92年6月3日勞職外字第09205553
    72號函復要求上訴人補正所聘僱外國人已離境之證明文件，
    始得辦理保證金之退還。上訴人不服，循序提起行政訴訟，
    原審以就業服務法第60條第3項規定「雇主依該法修正前第
    55條第3項規定繳納之保證金，於該法修正施行後，所聘僱
    之外國人聘僱許可期限屆滿或廢止，並已離境或由新雇主承
    接後，檢具相關證明文件向中央主管機關申請返還。」是就
    舊制收取之保證金，須以該外國人勞工已離境或由新雇主承
    接為要件，至外國人勞工未能離境之理由，則非所問，本件
    兩造不爭執外國人勞工DOMINGO聘僱許可期限業已屆滿，而
    迄未離境，是上訴人不符申請返還繳納保證金之要件為由，
    駁回上訴人之訴。上訴人仍不服，提起上訴，仍執起訴意旨
    即外勞如係因不可歸責於雇主之原因，而未離境返國，則該
    外勞遣返之機票，等待遣返之膳宿費，及其他因遣返所衍生
    之費用，即不得責令雇主負擔，被上訴人自應返還保證金云
    云，作為上訴理由。經核原審就上訴人申請返還繳納之保證
    金，須以該外國人勞工DOMINGO已離境為要件，DOMINGO既尚
    未離境，自不符合申請之要件，至於DOMINGO未能離境之理
    由，是否可歸責於上訴人之事由在所不問等情，業於判決內
    詳為剖析論斷，經核並無不合。上訴論旨無涉及法律見解具
    有原則性，而需由本院加以闡釋之必要，上訴人提起上訴，
    不合前揭規定，不應許可，其上訴難謂合法，應予駁回。
三、依行政訴訟法第249條第1項前段、第104條、民事訴訟法第
    95條、第78條，裁定如主文。
中　　華　　民　　國　　94　　年　　10　　月　　28　日
                  第四庭審判長法  官　趙　永　康
                              法  官　鄭　淑　貞
                              法  官　黃　淑　玲
                              法  官　侯　東　昇
                              法  官　林  文  舟
以  上  正  本  證  明  與  原  本  無  異
中　　華　　民　　國　　94　　年　　11　　月　　1　　 日
　　　　　　　　　　　　　　　書記官　王　褔　瀛
